【裁判字號】    98,易,1054
【裁判日期】    980910
【裁判案由】    詐欺
【裁判全文】
臺灣臺南地方法院刑事判決              98年度易字第1054號
公  訴  人  臺灣臺南地方法院檢察署檢察官
被      告  丁○○
被      告  丙○○
被      告  乙○○
上列被告等因詐欺案件，經檢察官提起公訴（98年度偵字第3896
號、第8112號），被告等均於本院準備程序中就被訴事實為有罪
之陳述，經本院合議庭裁定由受命法官進行簡式審判程序，判決
如下：
    主  文
丁○○幫助意圖為自己不法之所有，以詐術使人將本人之物交付
，處有期徒刑肆月，如易科罰金，以新台幣壹仟元折算壹日，緩
刑貳年，緩刑期間付保護管束，並應於本判決確定後壹年陸月內
依執行檢察官之命令，向指定之公益團體、地方自治團體或社區
，提供捌拾小時之義務勞務。
丙○○幫助意圖為自己不法之所有，以詐術使人將本人之物交付
，處拘役伍拾日，如易科罰金，以新台幣壹仟元折算壹日。
乙○○幫助意圖為自己不法之所有，以詐術使人將本人之物交付
，累犯，處有期徒刑陸月，如易科罰金，以新台幣壹仟元折算壹
日。
    事實及理由
一、本件犯罪事實及證據除下列增列部分，其餘均引用起訴書之
    記載（如附件）：
  (一)犯罪事實欄關於乙○○前科執行情形部分增列「乙○○曾因
    犯毒品危害防制條例案件，經本院以95年度訴字第914 號判
    決判處有期徒刑1 年確定；又因犯詐欺案件，經本院以95年
    度簡字第895 號判決判處有期徒刑5 月確定，嗣經本院以96
    年度聲減字第397 號裁定分別減為有期徒刑6 月、2 月又15
    日，並定應執行為有期徒刑7 月又15日確定；復因犯毒品危
    害防制條例案件，經本院以95年度易字第1350號判決判處有
    期徒刑1 年確定，嗣經本院以96年度聲減字第397 號裁定減
    為有期徒刑6 月確定，甫於97年1 月15日合併執行完畢（於
    本件構成累犯）。」
  (二)證據欄一、編號2 證據名稱欄另應增列「被害人楊月好、甲○○分別出具之郵政國內匯款執據各1 份」；另再增列「被
    告三人於本院準備程序及審判程序訊問時之自白及渠等之台
    灣高等法院被告前案紀錄表各1 份」。
二、查被告丁○○、丙○○、乙○○係基於幫助他人為詐欺犯行
    之不確定故意，而為構成要件以外之提供帳戶、門號等行為
    ，均為幫助犯。又被告丁○○以一提供上開帳戶之行為，幫
    助詐騙集團分別詐騙被害人楊月好、甲○○等2 人之財物，
    係一行為觸犯構成要件相同之罪名，為想像競合犯，應從一
    重之幫助詐欺取財罪論斷。核渠等所為，均係犯刑法第339
    條第1 項詐欺取財罪之幫助犯，均依刑法第30條第2 項之規
    定，按正犯之刑減輕之。茲就上開被告等之犯罪情節及素行
    狀況，分論量刑如下：
  (一)審酌被告丁○○前於97年9 月間已曾因借款而交付其所有之
    彰化商業銀行帳戶予他人，致該案被害人曾月鳳因此受有財
    產上之損害，此有臺灣臺南地方法院檢察署98年度偵字第31
    8 號不起訴處分書在卷可按，其歷經上開偵查程序後，已明
    知提供金融機構帳戶有遭他人利用作為詐騙工具之情形，仍
    再為交付郵局帳戶資料予不詳姓名之人，所為助長他人犯罪
    ，增加政府查緝困難，對於大眾財產交易安全危害非輕，並
    致令被害人楊月好、甲○○受有財產上損失共計高達新臺幣
    （下同）673,000 元，惟念其犯罪動機係因生活困頓，幼子
    因開學註冊而亟需用錢始販賣帳戶，此有被告丁○○之全戶
    戶籍資料、奇美醫學中心出院計畫影本及協進國小附設幼稚
    園繳費通知各1 紙在卷可稽，且其犯後坦承犯行，尚有悔意
    等一切情狀，量處如主文所示之刑，併諭知易科罰金之折算
    標準。又查被告丁○○前雖因妨害風化罪案件，經臺灣臺北
    地方法院以71年度訴字第2775號判決判處有期徒刑6 月確定
    ，而於72年7 月19日執行完畢，惟其於前開徒刑執行完畢後
    5 年內均未曾再因故意犯罪受有期徒刑以上刑之宣告，有台
    灣高等法院被告全國前案記錄表1 份在卷可憑。其因一時失
    慮致罹刑章，經此起訴審判之刑事程序，應知所警惕，信無
    再犯之虞，本院因認所宣告之刑以暫不執行為適當，爰依刑
    法第74條第1 項第2 款之規定宣告如主文所示之緩刑期間，
    以啟自新。惟為確保本件能確實收緩刑之效用與目的，本院
    爰依刑法第74條第2 項第5 款規定，命被告於緩刑期內，依
    執行檢察官之命令，向指定之公益團體、地方自治團體或社
    區，提供80小時之義務勞務，併依刑法第93條第1 項第2 款
    之規定，於緩刑期內付保護管束。
  (二)審酌被告丙○○將自己申辦之門號交付予不法犯罪集團向被
    害人等詐欺財物，等同助長犯罪，其行為已對社會交易安全
    產生負面影響，且增加政府查緝此類犯罪之困難，並因此導
    致被害人楊月好受有財產上損失高達640,000 元，兼衡其犯
    罪動機及其患有慢性器質性腦徵候群等精神疾病之生活狀況
    ，此有衛生署嘉南療養院診斷證明書1 紙附卷可查，暨其犯
    後坦承犯行、態度尚稱良好等一切情狀，量處如主文所示之
    刑，併諭知易科罰金之折算標準。
  (三)被告乙○○有犯罪事實欄所載之前科及執行紀錄，於97年1
    月15日執行完畢，此有被告前案紀錄表在卷可憑，其於5 年
    內故意再犯本件有期徒刑以上之罪，應依刑法第47條第1 項
    加重其刑，並先加後減。爰審酌被告乙○○有偽造貨幣、毒
    品危害為制條例等多項前科，素行不佳，且前因販賣帳戶幫
    助取財罪，經本院判處有期徒刑五月在案，猶未能引以為戒
    ，明知詐騙集團大肆收購他人金融帳戶及門號，用途不法，
    仍主動居中介紹丙○○販賣門號，便利詐騙集團成員因此利
    用其幫助而順利收購門號後據以向被害人詐取財物，實有不
    該，並斟酌被告犯後坦承犯行之態度，及被害人所受損害等
    一切情狀，量處如主文所示之刑，併諭知易科罰金之折算標
    準。
三、據上論斷，應依刑事訴訟法第273 條之1 第1 項、第299 條
    第1 項前段、第310 條之2 、第454 條第2 項，刑法第339
    條第1 項、第30條、第47條第1 項、第55條、第41條第1 項
    前段、第74條第1 項第2 款、第2 項第5 款、第93條第1 項
    第2 款，刑法施行法第1 條之1 ，判決如主文。
四、如不服本判決應於收受本判決後10日內向本院提出上訴書狀
    ，並應敘述具體理由。
本案經檢察官周盟翔到庭執行職務。
中    華    民    國    98    年    9    月     10    日
                  刑事第二庭    法  官  童來好
以上正本證明與原本無異。
如不服本判決應於收受本判決後10日內向本院提出上訴書狀，並
應敘述具體理由。其未敘述上訴理由者，應於上訴期間屆滿後20
日內向本院補提理由書狀（均須按他造當事人之人數附繕本）「
切勿逕送上級法院」。
                                書記官  柯貞如
中    華    民    國    98    年    9    月    10     日
附錄本案論罪科刑法條全文
中華民國刑法第339 條
意圖為自己或第三人不法之所有，以詐術使人將本人或第三人之
物交付者，處5 年以下有期徒刑、拘役或科或併科1 千元以下罰
金。
以前項方法得財產上不法之利益或使第三人得之者，亦同。
前二項之未遂犯罰之。


司法院資訊處製作；財團法人民間司法改革基金會備份。
